【裁判字號】    98,易,124
【裁判日期】    980324
【裁判案由】    竊盜等
【裁判全文】
臺灣苗栗地方法院宣示判決筆錄           98年度易字第124號
公  訴  人  臺灣苗栗地方法院檢察署檢察官
被      告  乙○○
被      告  甲○○
                    （現在臺灣苗栗看守所羈押中）
共同指定
辯 護 人  本院公設辯護人 丙○○
上列被告因竊盜等案件（起訴案號：97年度偵字第6174號、98年
度偵字第415 號、98年度偵字第580 號、98年度毒偵字第76號）
，本院於中華民國98年3 月24日下午4 時許，在本院第10法庭宣
示判決，出席職員如下：
                審判長法  官  柳章峰
法官起立朗讀判決主文、犯罪事實要旨、處罰條文、附記事項，
及告以上訴限制、期間並提出上訴狀之法院，且諭知記載其內容
：
一、主  文：
    乙○○施用第二級毒品，處有期徒刑參月。又竊盜，處有期
    徒刑參月。又結夥三人以上竊盜，處有期徒刑捌月。應執行
    有期徒刑壹年壹月。
    甲○○結夥三人以上竊盜，處有期徒刑捌月。
二、犯罪事實要旨：
（一）乙○○曾因施用毒品案件，經送觀察、勒戒後，因認無繼
      續施用毒品傾向，經台灣台北地方法院檢察署檢察官於民
      國97年10月29日以97年度毒偵緝字第326 號為不起訴處分
      確定。詎其不知悔改，於上開觀察、勒戒執行完畢後5 年
      內，復基於施用第2 級毒品甲基安非他命之犯意，於97年
      12月16日晚上11時40分許為警採尿回溯96小時內某時許，
      在不詳處所，以不詳方式，施用第2 級毒品甲基安非他命
      1 次。
（二）乙○○、甲○○、張鐙文、劉耀聖（張鐙文、劉耀聖另行
      偵查中）4 人為朋友關係，相約欲自台北前往苗栗找友人
      鍾文浩，乙○○即意圖為自己不法之所有，於97年10月29
      日晚上7 時許，獨自前往臺北縣新店市○○里○ 鄰○○路
      8 巷2 號住處附近，先以手及鑰匙旋轉，再用手拉起車牌
      之方式，竊取戊○○所有車號3886-KF 之車牌2 面，得手
      後改懸掛在某不詳之TOYOTA牌自用小客車上，以便前去搭
      載甲○○、張鐙文、劉耀聖及年籍不詳綽號「梅子」之女
      子，一同前往苗栗找鍾文浩。於97年10月30日凌晨5 時許
      ，從友人鍾文浩處離開，由甲○○駕駛該懸掛車牌3886-K
      F 自用小客車，搭載乙○○、張鐙文、劉耀聖及綽號梅子
      ，於同日凌晨5 時40分許，至苗栗縣苗栗市○○路南苗國
      際戲院路口旁，見停放該處己○○所有交由友人丁○○駕
      駛之車號1688-KV 號自用小客車尚未熄火，鑰匙未取下，
      5 人竟共同基於意圖為自己不法所有之犯意聯絡，由劉耀
      聖示意乙○○下車，利用車鑰匙發動之際將該車開走，乙○○隨即下手行竊，劉耀聖並下車把風，甲○○、張鐙文
      及綽號「梅子」之女子，在車上待命，5 人共同竊取車號
      1688-KV 號自用小客車得手後，劉耀聖隨即上車示意甲○○加速尾隨乙○○之贓車離去，隨後甲○○等人以電話與
      乙○○相約在臺北縣中和市儷閣汽車旅館，將上開贓車上
      丁○○所有如附表所示之物朋分。嗣己○○報警處理，警
      方循路口監視器錄影畫面，循線查獲上情。
（三）案經苗栗縣警察局苗栗分局報請台灣苗栗地方法院檢察署
      檢察官偵辦及簽分偵查起訴。
三、處罰條文：
    毒品危害防制條例第10條第2 項、刑法第320 條第1 項、第
    321條第1項第4款。
四、協商判決除有刑事訴訟法第455 條之4 第1 項第1 款於本訊
    問程序終結前，被告撤銷協商合意或檢察官撤回協商聲請者
    ；第2 款被告協商之意思非出於自由意志者；第4 款被告所
    犯之罪非第455 條之2 第1 項所定得以協商判決者；第6 款
    被告有其他較重之裁判上一罪之犯罪事實者；第7 款法院認
    應諭知免刑或免訴、不受理者情形之一，及違反同條第2 項
    「法院應於協商合意範圍內為判決；法院為協商判決所科之
    刑，以宣告緩刑或2 年以下有期徒刑、拘役或罰金為限」之
    規定者外，不得上訴。
五、如有前項得上訴之情形，若不服本件判決，得自收受判決筆
    錄送達之日起10日內，向本院提出上訴書狀，上訴於第二審
    法院。
中    華    民    國    98    年    3     月    24    日
                  台灣苗栗地方法院刑事第三庭
                            書記官  陳采瑜
                      審判長法  官  柳章峰
以上正本係照原本製作。
                            書記官  陳采瑜
中    華    民    國    98    年    3     月    24    日
附表
車號1688-KV號自用小客車車內遭竊財物明細：
一、行動電話1支：NOKIA牌6100、門號0000000000、IMEI：
    000000000000000。
二、行動電話1支：NOKIA牌5310、門號0000000000、IMEI：
    000000000000000
0、行動電話1支：NOKIA牌168、門號0000000000、IMEI：
    000000000000000
0、行動電話1支：三星牌SGH-E708、門號0000000000、IMEI：
    000000000000000
0、行動電話1支：FLYING  F698、門號0000000000、IMEI：
    000000000000000
0、LV圖樣側背包1個（土黃色，格子花紋）
七、LV長方型黑色皮夾1個。
八、到期日97年12月15日，金額16萬元之支票1張。
九、金額30萬元之本票1張。
十、計算機1台。
十一、現金26萬元。
十二、鑰匙5支。
十三、保險箱鑰匙2支。
十四、丁○○之自小客車駕照、健保卡各1張。
十五、郵局、臺灣銀行、臺灣中小企業銀行、土地銀行等提款卡
      各1張。
十六、名片包1個。


司法院資訊處製作；財團法人民間司法改革基金會備份。
